【裁判字號】    98,訴,3891
【裁判日期】    990225
【裁判案由】    強盜等
【裁判全文】
臺灣板橋地方法院刑事判決              98年度訴字第3891號
公  訴  人  臺灣板橋地方法院檢察署檢察官
被      告  丁○○
選任辯護人  周佳弘律師
上列被告因強盜等案件，經檢察官提起公訴（98年度偵字第2522
9 號），本院判決如下：
    主  文
丁○○共同犯結夥攜帶兇器竊盜罪，累犯，處有期徒刑捌月，扳
手壹支沒收；又共同犯結夥攜帶兇器強盜罪，累犯，處有期徒刑
捌年陸月，扣案米色、藍色鴨舌帽各壹頂、塑膠帆布袋壹個、西
瓜刀壹把均沒收。應執行有期徒刑玖年，扳手壹支、扣案米色、
藍色鴨舌帽各壹頂、塑膠帆布袋壹個、西瓜刀壹把均沒收。
    事  實
一、丁○○前因公共危險案件，經臺灣桃園地方法院以89年度訴
    字第1081號判決判處有期徒刑1 年2 月，於上訴後復行撤回
    而確定；再因搶奪、殺人未遂與竊盜案件，經該院以89年度
    重訴字第21號判決分別判處有期徒刑1 年2 月、13年及1 年
    後提起上訴，嗣丁○○先就搶奪部分撤回上訴，殺人未遂與
    竊盜部分之原判決另由臺灣高等法院以91年度上重更一字第
    18號判決撤銷改判處有期徒刑10年、1年，定應執行有期徒
    刑10年終告確定；前開數罪後經臺灣高等法院以92年度聲字
    第600號裁定定應執行有期徒刑12年2月確定，丁○○並於民
    國96年4月27日縮短刑期假釋付保護管束出監；因中華民國
    96年罪犯減刑條例之施行，又經臺灣高等法院以97年度聲字
    第238號裁定將殺人未遂部分予以減刑為有期徒刑5年，並與
    以上公共危險、搶奪、竊盜視為減刑成有期徒刑7月、7月、
    6月之各罪，予以定應執行刑為6年後，因前經執行之刑期已
    逾減刑後之刑度，應認其於96年7月16日執行完畢。詎仍不
    知悔改：
（一）於98年9 月5 日19時許，竟與戊○○、己○○（均另行審
      結）共同基於意圖為自己不法所有之竊盜犯意，待戊○○
      駕駛不知情之丙○○所有，車號Z6-1388 號自小客車搭載
      丁○○、己○○，結夥前往桃園縣新屋鄉○○○路○ 段54
      5 號旁空地後，便由戊○○、丁○○在車上把風，己○○
      則持客觀上足以危害他人生命、身體法益，可為兇器使用
      之扳手1 支，下車竊取停放該處屬甲○○所有之車號3903
      -RW 號自小客車後車牌1 面得手，繼之懸掛於其等所駕車
      輛上隨即離去。
（二）3 人復共同基於意圖為自己不法所有之強盜犯意，於同日
      21時25分許，由戊○○駕駛前開車輛抵達位於臺北縣板橋
      市○○路○ 段157 號之巴黎航站精品店外負責把風，己○○則頭戴米色鴨舌帽，丁○○頭戴藍色鴨舌帽藉以掩蔽面
      容夥同入內，己○○旋持客觀上足以危害他人生命、身體
      法益，可為兇器使用之西瓜刀1 把指向店員乙○○施以恫
      嚇，至使乙○○不能抗拒交付現款新臺幣（下同）10,214
      元，並任令其等搜刮財物，己○○即自行取走櫃臺旁之背
      包2 個，丁○○並陸續強取店內名牌皮包17個放入攜至現
      場之塑膠帆布袋內共同強盜得逞，嗣再一同上車由戊○○
      駕車搭載彼等迅速逃離，另將所得現金、皮包朋分變賣花
      用。
    俟警方接獲乙○○之報案隨即展開偵查，終於同年月10日17
    時20分許，在桃園縣平鎮市○○路128 巷21號查獲戊○○，
    先扣得強盜所得皮包8 個、作案用米色、藍色鴨舌帽各1 頂
    、塑膠帆布袋1 個，及在車號Z6-1388 號自小客車內扣得該
    把西瓜刀；復循線於同日18時、19時30分許，分在桃園縣中
    壢市○○路○ 段437 巷8 號伯爵賓館302 室、桃園縣平鎮市
    ○○路與東光路口查獲己○○、丁○○，並各於其等身上扣
    得1千元，及丁○○所持強盜而得之名牌皮包4個。
二、案經乙○○訴由臺北縣政府警察局板橋分局報告臺灣板橋地
    方法院檢察署檢察官偵查起訴。
    理  由
壹、程序方面：本案被告丁○○於警詢、偵查之供述，及被告以
    外之人於審判外之陳述暨相關筆錄、書證（以下所引據者）
    ，檢察官、被告與辯護人均未於本案言詞辯論終結前聲明異
    議，本院審酌該等陳述之筆錄記載於作成時之情況，亦無何
    等違背刑事訴訟程序或顯不可信之情形，倘以之作為本案認
    定犯罪事實之基礎，尚屬適當，爰依刑事訴訟法第156 條第
    1 項、第159 條之5 等規定，認均具有證據能力。至以下所
    引其餘非屬供述證據部分，既不適用傳聞法則，復查無違法
    取得之情事存在，自應認同具證據能力。
貳、實體方面：
一、被告對上開各該犯罪事實，迭於警詢、偵查，與本院審理時
    坦承不諱，核與證人即共同被告己○○、戊○○前後所為證
    述情節，與證人丙○○、被害人甲○○、告訴人乙○○之警
    詢陳述亦大致相符，此外另可參佐卷附贓物認領保管單、查
    獲及監視器錄影畫面翻拍照片，更有米色、藍色鴨舌帽各1
    頂、塑膠帆布袋1 個，及西瓜刀1 把扣案足稽，得證被告前
    開出於任意性之自白確與事實相符，綜上所述，本案事證均
    已明確，被告相關犯行洵堪認定，應予依法論科。
二、核被告所為，係犯刑法第321 條第1 項第3 款、第4 款之結
    夥三人以上攜帶兇器竊盜罪，及同法第330 條第1 項之結夥
    三人以上攜帶兇器強盜罪。被告與己○○、戊○○就上述各
    該犯行，存有犯意聯絡與行為分擔，皆為共同正犯，並計入
    前開結夥人數。被告所為以上數罪，犯意各別、行為互殊、
    罪名有異，應予分論併罰。查被告前曾有如事實欄所載因犯
    他案經判處罪刑，並已執行完畢之情形，此有臺灣高等法院
    被告前案紀錄表乙份存卷可查，其於5 年內故意再犯上開兩
    罪，核均為累犯，皆應依法加重其刑。
三、爰斟酌被告正值青壯，身體健全，不知勉力謀事，依循正途
    以維生計，竟夥同他人以持用兇器，甚予脅迫之方式，行竊
    及強盜圖得他人財物，惡行重大，危及被害人等之生命、身
    體法益，並造成相當之心理恐懼，所為至屬可議，且無足取
    ，當應予以非難，另審度被告之犯罪動機、目的、犯罪時間
    長短、強盜所得財物價值，相較其他共同正犯，衡情可認被
    告非屬主謀之參與程度，與犯罪後坦承犯行，態度尚可等一
    切情狀，分別量處如主文所示之刑，並認公訴人具體求處被
    告應執行有期徒刑9 年，堪稱允當，乃定此刑期為被告應執
    行之刑，以資懲儆。
四、末查被告與戊○○、己○○共同犯以上之罪時，所用扣案之
    米色、藍色鴨舌帽各1 頂、塑膠帆布袋1 個，及未扣案之扳
    手1 支，均為共同正犯戊○○所有之物，扣案西瓜刀1 把則
    為共同正犯己○○所有之物，業據其等坦認於卷，而前述扳
    手縱未扣案，惟既無證據證明業已滅失，自應與已扣案者，
    併予依法宣告沒收，附此敘明。
據上論斷，應依刑事訴訟法第299條第1項前段，刑法第28條、第
321條第1項第3款、第4款、第330條第1項、第47條第1項、第38
條第1項第2款、第51條第5款，判決如主文。
本案經檢察官蘇振文到庭執行職務。
中    華    民    國    99    年    2     月    25    日
                  刑事第六庭  審判長法  官  胡堅勤
                                    法  官  林家賢
                                    法  官  盧軍傑
上列正本證明與原本無異。
如不服本判決，應於判決送達後10日內敘明上訴理由，向本院提
出上訴狀 (應附繕本) ，上訴於臺灣高等法院。其未敘述上訴理
由者，應於上訴期間屆滿後20日內向本院補提理由書「切勿逕送
上級法院」。
                                    書記官  周玉茹
中    華    民    國    99    年    2     月    25    日
附錄本案論罪科刑法條全文：
中華民國刑法第321條
犯竊盜罪而有左列情形之一者，處六月以上、五年以下有期徒刑
：
一、於夜間侵入住宅或有人居住之建築物、船艦或隱匿其內而犯
    之者。
二、毀越門扇、牆垣或其他安全設備而犯之者。
三、攜帶兇器而犯之者。
四、結夥三人以上而犯之者。
五、乘火災、水災或其他災害之際而犯之者。
六、在車站或埠頭而犯之者。
前項之未遂犯罰之。
中華民國刑法第330條
犯強盜罪而有第321 條第1 項各款情形之一者，處7 年以上有期
徒刑。
前項之未遂犯罰之。

司法院資訊處製作；財團法人民間司法改革基金會備份。
